臺灣臺中地方法院刑事判決
109年度金訴字第297號
公  訴  人  臺灣臺中地方檢察署檢察官
被      告  林靖瑜


選任辯護人  曾家貽律師
            劉彥呈律師
上列被告因詐欺等案件，經檢察官提起公訴（109年度偵字第912
8號），本院判決如下：
    主  文
林靖瑜無罪。
　　理  由
一、公訴意旨略以：被告林靖瑜、劉柏志（由本院另行審結）、
    LINE通訊軟體暱稱「金流主管」（帳號：ttfdddggg666，下
    稱「金流主管」）帳號之真實姓名年籍不詳之人及其他不詳
    成員，共同組成以實施詐術為手段而具有持續性及牟利性之
    有結構性犯罪組織，被告及劉柏志各基於參與犯罪組織之犯
    意，及與其組織成員間共同意圖為自己不法之所有，基於詐
    欺取財、意圖掩飾或隱匿詐欺犯罪所得來源而移轉特定犯罪
    所得等犯意聯絡，於民國107年12月間加入上開詐欺集團後
    與「金流主管」及其他詐欺集團成員分工，利用Facebook網
    站散布「財運來選號」、「財運滾滾來」、「運彩專家」等
    專頁廣告，及設立「財運滾滾來」網站（網址：https://wi
    nner-000-000-0000.strikingly.com，後變更為https:taiw
    an-000-000-00000.strikingly.com）、「財運來選號」網
    站（網址：https://site-00000000-0000-0000.strikingly
　　.com），對公眾宣稱可提供今彩539、地下樂透、香港六合
    彩、38樂合彩等遊戲之明牌號碼，未中即全額退款等內容並
    留下LINE通訊軟體帳號「@igy7863a」（下稱本案帳號），
    使如附表所示被害人以LINE通訊軟體加入本案帳號為好友後
　　，被告及劉柏志再使用本案帳號透過訊息對如附表所示被害
    人謊稱須先支付費用再給明牌，如被害人尚有疑慮會再轉介
    給「金流主管」與被告及劉柏志以一搭一唱之方式說服被害
    人，致如附表所示被害人陷於錯誤，匯款如附表所示金額至
    被告及劉柏志所指定如附表所示銀行帳戶後，再由集團成員
    將部分款項轉匯入至劉柏志申辦之玉山商業銀行帳號000000
    0000000號帳戶（下稱本案玉山帳戶），或提領後交給劉柏
    志，或由其他集團成員提領或轉匯而朋分之，以此方式製造
    資金斷點增加查緝難度，被告及劉柏志則以本案帳號提供如
    附表所示被害人「今彩539」樂透遊戲、香港六合彩、地下
    樂透或38樂合彩等之明牌號碼，然被害人投注後，並未中獎
　　，再向被告及劉柏志要求退款，遭到被告、劉柏志及「金流
    主管」拒絕並失去聯絡，甚至恫嚇、揶揄被害人，被害人等
    始悉受騙，被告及劉柏志因而向如附表所示被害人詐得新臺
    幣（下同）155萬4,443元，且本案玉山帳戶於108年1月1日
    至同年8月30日間共收得不明款項487萬7,224元，被告申辦
    之中國信託商業銀行帳號00000000000號（下稱本案中信帳
    戶）自108年1月1日至同年9月26日間共收得不明款項279萬2
    ,924元。嗣員警於109年3月18日持法院核發之搜索票至被告
    及劉柏志當時位在臺中市○○區○○○街00號5樓之2居所執行搜
    索，扣得劉柏志持用之門號0000000000號、被告持用之門號
    0000000000號手機各1支、被告之郵局存簿1本、本案中信帳
    戶提款卡1張、現金10萬9,000元等物品，而悉上情。因認被
    告涉犯刑法第339條之4第1項第2款、第3款3人以上共同以網
    際網路對公眾散布而詐欺取財、組織犯罪防制條例第3條第1
    項後段參與犯罪組織、洗錢防制法第14條第1項洗錢等罪嫌
    等語。
二、按犯罪事實應依證據認定之，無證據不得認定犯罪事實；不
    能證明被告犯罪者，應諭知無罪之判決，刑事訴訟法第154
    條第2項、第301條第1項定有明文。此所謂認定犯罪事實之
    證據，無論其為直接或間接證據，均須達於通常一般人均不
    致有所懷疑，而得確信其為真實之程度，始得據為有罪之認
    定（最高法院76年台上字第4986號判例意旨參照）。
三、公訴意旨認被告涉犯上開各罪嫌，無非係以被告於警詢及偵
    查中之供述、證人即共犯劉柏志於警詢及偵查中之證述、證
    人即劉柏志之友人阮至華於警詢及偵查中之證述、證人即各
    該被害人於警詢、偵訊時之證述、與各該被害人相關之自動
    櫃員機交易明細、超商代碼繳費收據、通訊軟體對話紀錄擷
    圖、各該匯款相關銀行帳戶交易明細、存摺影本、八默設計
    整合有限公司函文、金恆通科技股份有限公司繳費紀錄、Fa
    cebook網站IP職務報告及資料、劉柏志持用之門號00000000
    00號手機申登資料、LINE通訊軟體IP職務報告及資料、本案
    帳號繳費紀錄、被告申辦之中國信託商業銀行金融卡卡號、
    本案玉山帳戶金融卡卡號、搜索扣押筆錄、扣押物品目錄表
　　、本案玉山帳戶及本案中信帳戶交易明細、被告持用之手機
    內容翻拍照片、被害人匯款一覽表及本案帳號訊息截圖等件
    為其主要論據。
四、訊據被告堅決否認有何上開各犯行，辯稱：伊不知道本案帳
    號，伊沒有使用過劉柏志的銀行帳戶，但劉柏志有時會使用
    伊的銀行帳戶，伊將本案中信帳戶的存摺、提款卡放在家裡
　　，劉柏志知道密碼，只是伊不清楚他何時拿去使用，伊自己
    也會使用，另伊也將其他信用卡、簽帳卡放在家中沒有特別
    保管，有可能劉柏志拿去使用但伊沒有發現，又伊知道劉柏
    志平常是在做博弈之類的，但伊不了解這類的事情，伊有時
    會借錢給劉柏志做博弈資金周轉，劉柏志還伊錢後又再存進
    去，需要時再領出來等語；辯護人則為其辯稱：被告對於起
    訴書所載犯罪事實一概不知，被告當時與劉柏志同居，劉柏
    志會自行拿取使用被告之金融卡及操作被告之手機，另劉柏
    志確向被告借很多錢從事博奕，還款後需要時又再向被告借
　　，故本案中信帳戶累積很多交易金額等語（見本院卷第100
    至103、119至122、668至676頁）。
五、經查：　　
　㈠如附表所示各該被害人曾各於107年至108年間，在其等當時
    所在地點，見若干Facebook網站專頁名稱「財運來選號」、
    「財神來選號」、「財運來運號」、「彩球專家」、「盈貫
    勝分差」、「……（按此部分文字不詳）勝分差」、「新天地
    勝分差」等網頁、前揭「財運來選號」網站或LINE通訊軟體
    暱稱「盈貫勝分差」、「……（按此部分文字不詳）勝分差」
    、「台灣好彩」、「淘金所-足球波膽」等帳號或本案帳號
    所發布廣告，遂以LINE通訊軟體與各該廣告所留若干LINE通
    訊軟體暱稱「財運來選號」、「財運滾滾來」、「彩球落點
    專家」、「台灣好彩」、「淘金所-足球波膽」或本案帳號
    等聯繫帳號（下稱各該聯繫帳號）聯繫；使用各該聯繫帳號
    之人遂分別向如附表所示被害人佯稱可提供今彩539、地下
    樂透、香港六合彩、38樂合彩等若干彩券之明牌號碼，未中
    即全額退款，然須先支付費用再給明牌云云，各該被害人遂
    因而繳費或匯款至如附表所示銀行帳戶或其他若干銀行帳戶
    ，其中部分款項或再經層轉至本案玉山帳戶等銀行帳戶
　　，或再經提領，而使用各該聯繫帳號之人會再發送訊息提供
    前開彩券之明牌號碼，然各該被害人投注後均未中獎，乃向
    使用本案帳號之人及「金流主管」要求退款，卻遭拒絕、恫
    嚇、揶揄或未獲置理，警員遂循線查得本案玉山帳戶及本案
    中信帳戶前揭曾收受款項之交易紀錄，另於前揭時間持本院
    核發之搜索票至被告及劉柏志當時共同居住之前揭居所執行
    搜索，扣得上開物品等節，均為被告所不爭執，並有證人即
    如附表所示各該被害人於警詢、偵訊時之證述可參（見他卷
    第15至19、73至75、109至112、119至122、139至144、165
    至171、181至185、201至210、231至232、241至249、263至
    270、275至277、289至292、299至304、311至315、323至32
    7、331至334、361至362、499至503、515至518、549至550
    頁），另有各該匯款相關銀行帳戶基本資料及交易明細、通
    訊軟體對話紀錄擷圖、被害人匯款一覽表、自動櫃員機交易
    明細、超商代碼繳費收據、八默設計整合有限公司歷次函文
    暨檢附之繳費紀錄、監視器錄影畫面擷圖、存摺及內頁明細
    影本、本院搜索票影本、臺中市政府警察局第六分局搜索扣
    押筆錄暨附件各1份在卷可參（見他卷第23至71、79至107、
    115至117、123至137、145、149至155、159至163、173至17
    9、197至199、211至220、223至229、237至239、251至261
　　、273、285至287、293至297、305至309、317至321、329、
    345至347、353至359、365至497、505至513、525至547、55
    1頁、偵卷第95至113、117至131、145至160頁），是此部分
    事實首堪認定。而公訴意旨雖認如附表所示各該被害人見聞
    前揭各該廣告後均係與本案帳號聯繫，且本案帳號尚會搭配
    「金流主管」以一搭一唱之方式說服各該被害人，惟如附表
    所示各該被害人中，僅如附表編號2至4所示告訴人黃三德、
    周慶輝、黃罕傑明確於警詢、偵訊時證稱其等係聯繫本案帳
    號（見他卷第73、182、247、276、549頁），且僅如附表編
    號8所示告訴人戴昭安於警詢及偵訊時提及其等曾與公訴意
    旨所指「金流主管」聯繫（見他卷第169、184頁），甚且如
    附表編號13所示被害人李宏祈於警詢及偵訊時尚明確證稱與
    其聯繫之LINE通訊軟體暱稱「新天地勝分差」帳號係「@ngp
    0126v」而非本案帳號（見他卷第324、333頁），其餘被害
    人則僅知悉各該聯繫帳號之暱稱而無法確認其帳號名稱確切
    為何，而卷內復乏足資證明告訴人黃三德、周慶輝、黃罕傑
　　、戴昭安以外之被害人均係聯繫本案帳號或「金流主管」之
    網頁擷圖、通訊軟體對話紀錄或帳號擷圖等證據資料，則公
    訴意旨此部分認定，已有未洽。
　㈡公訴意旨雖再認使用本案帳號為前揭行為之人即係被告及劉
    柏志，並提出前揭Facebook網站IP職務報告及資料、門號00
    00000000號手機申登資料、LINE通訊軟體IP職務報告及資料
　　、本案帳號繳費紀錄、被告申辦之中國信託商業銀行帳戶及
    本案玉山帳戶金融卡卡號、被告之手機內容翻拍照片及本案
    帳號訊息截圖為證；且本案中信帳戶曾有多筆款項交易紀錄
　　，本案帳號之加值服務費用亦曾於108年3月至4月間經以被
    告所申辦本案中信帳戶卡號0000000000000000號之金融卡扣
    款支付乙節，有台灣連線股份有限公司108年11月26日函暨
    所附本案帳號之加值服務購買紀錄、中國信託商業銀行股份
    有限公司108年11月19日函暨所附本案中信帳戶之卡號資料
    及交易明細各1份存卷可參（見偵卷第139至149頁）。惟證
    人劉柏志於警詢、偵訊及本院訊問程序時即迭證稱：伊只有
    跟被告說要使用他的金融卡號網路購物，沒有跟他說要用卡
    號換伊要的線上點數，且伊與被告於107年12月至108年12月
    間有金錢往來，伊向被告借很多錢，因伊收賭金並非伊實賺
    的錢等語（見偵卷第67至68、181至182頁、聲羈卷第60頁）
　　，證人阮至華於警詢及偵訊時亦證稱：劉柏志跟伊說他有在
    經營球板，因額度滿了無法再收賭金，故請賭客先匯賭金至
    伊向他人借用的銀行帳戶後伊再轉帳匯入本案玉山帳戶，被
    告有無涉嫌詐騙伊不清楚等語（見偵卷第196至199、204至2
    07、241至242頁），均核與被告前揭所辯劉柏志可能使用本
    案中信帳戶及相關金融卡、曾向被告借用本案中信帳戶內之
    款項並告以係供博奕資金周轉等節可相互印證，參以被告於
    前揭期間確曾與劉柏志交往、結婚並共同居住，劉柏志復曾
    自行使用被告平時所持用前揭門號0000000000號手機與某真
    實姓名年籍不詳、LINE通訊軟體暱稱「黃色是啥小」之人對
    話等節，亦據證人劉柏志於警詢時證述明確（見偵卷第58、
    64至65頁），並有被告之個人戶籍資料、前揭手機內儲存之
    各該通訊軟體對話紀錄擷圖各1份在卷可參（見偵卷第133至
    137頁、本院卷第33至34頁），足徵被告與劉柏志間當時具
    相當之情誼及信賴關係，且劉柏志應確實會自行使用被告之
    私人物品，並有使用他人銀行帳戶及資金周轉之需求，此亦
    堪佐本案中信帳戶之前揭金融卡確有可能係在被告不知情之
    狀況下，由劉柏志持供本案帳號之加值服務購買使用，且本
    案中信帳戶內之款項中多筆交易可能係由劉柏志所為；從而
　　，被告前開所述應非全然無據，本案自尚不能逕認被告有何
    曾使用本案帳號或知悉他人以本案帳號犯罪之情形。又被告
    既於前開期間與劉柏志具相當之信賴關係，復無證據足資證
    明被告當時知悉劉柏志有以銀行帳戶從事詐欺或洗錢行為之
    情形，則縱令被告曾任由劉柏志使用本案中信帳戶及相關金
    融卡，亦非無可能係因信任劉柏志僅會將本案中信帳戶持供
    一般資金周轉或購物使用，始基於前開情誼所為，是本案亦
    不能僅憑被告曾任由劉柏志使用本案中信帳戶，即遽認被告
    有何與共同或幫助前揭犯罪之意思。
六、綜上所述，公訴意旨所提出上述證據，其證明仍未達於超越
    合理懷疑之程度。本案依現存證據資料，經綜合評價調查證
    據之結果，既不能使本院形成被告犯有本案前揭犯行之確切
    心證，揆諸前揭說明，被告被訴前揭犯行應屬不能證明，依
    法應諭知其無罪之判決。
據上論斷，應依刑事訴訟法第301條第1項，判決如主文。
本案經檢察官張時嘉提起公訴，檢察官朱介斌到庭執行職務。
中　　華　　民　　國　　111 　年　　4 　　月　　20　　日
                  刑事第十三庭　審判長法　官　李宜娟
                                      法  官  林德鑫
                                      法  官  陳怡秀
以上正本證明與原本無異。
如不服本判決應於收受送達後20日內向本院提出上訴書狀，並應
敘述具體理由；其未敘述上訴之理由者，應於上訴期間屆滿後20
日內向本院補提理由書（均須按他造當事人之人數附繕本）「切
勿逕送上級法院」。
告訴人或被害人如不服判決，應備理由具狀向檢察官請求上訴，
上訴期間之計算，以檢察官收受判決正本之日起算。
　　　　                              書記官  陳倨篁
中　　華　　民　　國　　111 　年　　4 　　月　　20　　日
附表：
編號 被害人 詐騙方式 匯款日期 匯款金額  (新臺幣) 匯入銀行帳號 1 王宥心 王宥心於108年4月間見到臉書網站上之「財運來選號」網頁廣告，聲稱可提供今彩539、香港六合彩之明牌號碼，進而加入廣告中之LINE帳號「@igy7863a」(暱稱「財運來選號」)，被告及劉柏志使用該帳號對王宥心謊稱先收取費用，再提供今彩539、香港六合彩之明牌號碼，如簽注後未中獎將全額退款，王宥心不疑有他，依指示匯款，惟依被告及劉柏志提供之明牌號碼簽注，並未中獎，而後要求「財運來選號」、「金流主管」退款並無回應。 108年4月20日至108年4月28日 18萬元 超商代碼繳費、永豐商業銀行帳號00000000000000號、永豐商業銀行帳號00000000000000號、第一商業銀行帳號00000000000號 2 黃三德 黃三德於107年12月19日見到LINE帳號「@igy7863a」散布之提供台彩539明牌訊息，黃三德加入為LINE好友後，被告及劉柏志使用該帳號對黃三德謊稱先收取費用，再提供今彩539之明牌號碼，如簽注後未中獎將全額退款，黃三德不疑有他，依指示匯款，惟依被告及劉柏志提供之明牌號碼簽注，並未中獎，而後要求退款並無回應。 107年12月19日至108年1月23日 6萬元 台新國際商業銀行帳號00000000000000號、台新國際商業銀行帳號00000000000000號 3 周慶輝 周慶輝於107年12月29日見到臉書網站上之「財運來選號」網頁廣告，並連結到「財運來選號」之網站，聲稱可提供今彩539之明牌號碼，如未中獎可全額退款，周慶輝加入廣告中之LINE帳號「@igy7863a」(暱稱「財運來選號」)，被告及劉柏志使用該帳號對周慶輝謊稱先收取費用，再提供今彩539之明牌號碼，如簽注後未中獎將全額退款，周慶輝不疑有他，依指示匯款，惟依被告及劉柏志提供之明牌號碼簽注，並未中獎，而後要求退款並無回應。 107年12月29日至108年2月1日 21萬5,000元 台新國際商業銀行帳號00000000000000號、台新國際商業銀行帳號00000000000000號、中國信託商業銀行帳號000000000000號 4 黃罕傑 黃罕傑於108年2月16日見到臉書網站上之「財運來選號」網頁廣告，聲稱可提供地下樂透之明牌號碼，如未中獎可全額退款，黃罕傑加入廣告中之LINE帳號「@igy7863a」(暱稱「財運來選號」)，被告及劉柏志使用該帳號對黃罕傑謊稱先收取費用，再提供明牌號碼，如簽注後未中獎將全額退款，黃罕傑不疑有他，依指示匯款，惟依被告及劉柏志提供之明牌號碼簽注，並未中獎，而後要求退款並無回應。 108年2月16日 4萬8,000元 超商代碼繳費、永豐商業銀行帳號00000000000000號 5 莊信維 莊信維於108年4月間見到臉書網站上之「財運來選號」網頁廣告，聲稱可提供今彩539之明牌號碼，如未中獎可全額退款，莊信維加入廣告中之LINE帳號(暱稱「財運滾滾來」)，被告及劉柏志使用該帳號對莊信維謊稱先收取費用，再提供明牌號碼，如簽注後未中獎將全額退款，莊信維不疑有他，依指示匯款，惟依被告及劉柏志提供之明牌號碼簽注，並未中獎，而後要求退款並無回應。 108年4月28日 8萬元 永豐商業銀行帳號00000000000000號 6 楊詠雯 楊詠雯於108年7月16日見到臉書網站上之「彩球專家」網頁廣告，聲稱可提供香港六合彩之明牌號碼，如未中獎可全額退款，楊詠雯加入廣告中之LINE帳號，被告及劉柏志使用該帳號對楊詠雯謊稱先收取費用，再提供明牌號碼，如簽注後未中獎將全額退款，楊詠雯不疑有他，依指示匯款，惟依被告及劉柏志提供之明牌號碼簽注，並未中獎，而後要求退款，被告及劉柏志先退3萬元給楊詠雯，誘使楊詠雯再投入更多金額，楊詠雯誤信而加碼匯款，而後要求退款，並無回應。 108年7月20日至108年8月9日 9萬元 中國信託商業銀行帳號0000000000000000號、本案玉山帳戶 7 王耀德 王耀德於108年4月間見到臉書網站上之「財運滾滾來」網頁廣告，聲稱可提供香港六合彩之明牌號碼，如未中獎可全額退款，王耀德加入廣告中之LINE帳號，被告及劉柏志使用該帳號對王耀德謊稱先收取費用，再提供明牌號碼，如簽注後未中獎將全額退款，王耀德不疑有他，依指示匯款，惟依被告及劉柏志提供之明牌號碼簽注，並未中獎，而後要求退款，並無回應。 108年4月25日至108年5月3日 12萬元 永豐商業銀行帳號0000000000000000號、國泰世華商業銀行帳號00000000000000號、中國信託商業銀行帳號000000000000號 8 戴昭安 戴昭安於107年12月間見到臉書網站上之「財運滾滾來」網頁廣告，聲稱可提供今彩539、38樂合彩之明牌號碼，如未中獎可全額退款，戴昭安加入廣告中之LINE帳號，被告及劉柏志使用該帳號對戴昭安謊稱先收取費用，再提供明牌號碼，如簽注後未中獎將全額退款，戴昭安不疑有他，依指示匯款，惟依被告及劉柏志提供之明牌號碼簽注，並未中獎，而後要求「財運滾滾來」、「金流主管」退款，並無回應。 107年12月27日至108年1月26日 39萬2,000元 台新國際商業銀行帳號00000000000000號、中國信託商業銀行帳號000000000000號 9 張健弘 張健弘於107年12月間見到LINE「盈貫勝分差」之廣告，聲稱可提供運動彩券NBA比賽結果預測之明牌號碼，如未中獎可全額退款，張健弘加入該LINE帳號，被告及劉柏志使用該帳號對張健弘謊稱先收取費用，再提供明牌號碼，如簽注後未中獎將全額退款，張健弘不疑有他，依指示匯款，惟依被告及劉柏志提供之明牌號碼簽注，並未中獎，而後要求「盈貫勝分差」退款，並無回應。 107年12月5日至107年12月29日 12萬9,443元 中國信託商業銀行帳號0000000000000000號、中國信託商業銀行帳號0000000000000000號、台新國際商業銀行帳號00000000000000000號 10 蔡銘庭 蔡銘庭於108年4月間見到臉書網站上「○○勝分差」之廣告，聲稱可提供運動彩券比賽結果預測之明牌號碼，如未中獎可全額退款，蔡銘庭加入該廣告中之LINE帳號，被告及劉柏志使用該帳號對蔡銘庭謊稱先收取費用，再提供明牌號碼，如簽注後未中獎將全額退款，蔡銘庭不疑有他，依指示匯款，惟依被告及劉柏志提供之明牌號碼簽注，並未中獎，而後要求「○○勝分差」退款，並無回應。 108年4月10日 3萬元 永豐商業銀行帳號0000000000000000號 11 呂紹嘉 呂紹嘉於108年3月間見到臉書網站上「新天地勝分差」之廣告，聲稱可提供運動彩券比賽結果預測之明牌號碼，如未中獎可全額退款，呂紹嘉加入該廣告中之LINE帳號，被告及劉柏志使用該帳號對呂紹嘉謊稱先收取費用，再提供明牌號碼，如簽注後未中獎將全額退款，呂紹嘉不疑有他，依指示匯款，惟依被告及劉柏志提供之明牌號碼簽注，並未中獎，而後要求「新天地勝分差」退款，並無回應。 108年3月16日至108年3月19日 6萬元 永豐商業銀行帳號0000000000000000號 12 蕭金泉 蕭金泉於108年4月間見到LINE暱稱「台灣好彩」散布之提供台彩539及香港六合彩明牌訊息，蕭金泉加入為LINE好友後，被告及劉柏志使用該帳號對蕭金泉謊稱先收取費用，再提供今彩539、香港六合彩之明牌號碼，如簽注後未中獎將全額退款，蕭金泉不疑有他，依指示匯款，惟依被告及劉柏志提供之明牌號碼簽注，並未中獎。 108年4月11日 3萬元 永豐商業銀行帳號0000000000000000號 13 李宏祈 李宏祈於108年4月間見到臉書網站上「新天地勝分差」之廣告，聲稱可提供運動彩券比賽結果預測之明牌號碼，李宏祈加入該廣告中之LINE帳號，被告及劉柏志使用該帳號對李宏祈謊稱先收取費用，再提供明牌號碼，如簽注後未中獎將全額退款，李宏祈不疑有他，依指示匯款，惟依被告及劉柏志提供之明牌號碼簽注，並未中獎。 108年4月8日 3萬元 永豐商業銀行帳號0000000000000000號 14 連晏明 連晏明於108年4月間見到臉書網站上之「彩球專家」網頁廣告，聲稱可提供今彩539之明牌號碼，如未中獎可全額退款，連晏明加入廣告中之LINE帳號，被告及劉柏志使用該帳號對連晏明謊稱先收取費用，再提供明牌號碼，如簽注後未中獎將全額退款，連晏明不疑有他，依指示匯款，惟依被告及劉柏志提供之明牌號碼簽注，並未中獎，而後要求退款，並無回應。 108年4月15日至108年4月18日 6萬元 永豐商業銀行帳號0000000000000000號、永豐商業銀行帳號0000000000000000號 15 邱仕仁 邱仕仁於108年4月間見到LINE暱稱「淘金所-足球波膽」之廣告，聲稱可提供運動彩券比賽結果預測之明牌號碼，如未中獎可全額退款，邱仕仁加入該LINE帳號，被告及劉柏志使用該帳號對邱仕仁謊稱先收取費用，再提供明牌號碼，如簽注後未中獎將全額退款，邱仕仁不疑有他，依指示匯款，惟依被告及劉柏志提供之明牌號碼簽注，並未中獎，而後要求退款，並無回應。 108年4月20日 3萬元 永豐商業銀行帳號0000000000000000號